# 客供料

提问人：红静 123 时间：2023-07-03 20:02:
A公司为锂离子电池负极材料供应商。A接受B公司委托，为B提供加工服务，并收取加工费。原材料均由B提供。
双方在合同中约定一定的收率（即最低完成量），并约定加工过程中所产生的尾料（可进行销售或者二次加工），也需要交还给B公司。
A公司在加工生产的过程中会产生一定的尾料，但是A公司未按照合同约定全部交还给B公司，而是截留了部分尾料。A公司的该等行为，B公司不知情。站在现在时点，A公司截留的尾料，已全部消耗（进一步加工）。
现，该加工合同已完结，相关款项已结清，A、B也不在合作，同时双方也签订了确认函，确认： 1 、合同已履行完毕，款项已结清； 2 、双方不存在任何法律争议、纠纷或潜在纠纷。
请问，针对该部分未交还的尾料，A需要如何账务处理？
1 、在尾料形成时，确认一项资产与收益；
2 、尾料形成时 0 成本确认存货，在尾料加工形成新的产品，且新产品销售时确认收益（极端情况下，只有收入，但是没有材料成本）？

回答人：chenyiwei
如果不考虑其中的合规性法律风险，单纯从会计核算考虑，则A公司取得的尾料应作为其提供加工服务的对价的一部分（非现金对价）。其入账价值为其公允价值（或可变现净值）。分录为：借：原材料，贷：营业收入。
该项营业收入没有单独的成本，与收取的加工费一起，对应于加工服务成本。
如果考虑到合规性问题，则在尾料形成时应确认一项对B公司的负债，该项负债在双方合作结束且签订确认函时才能转销，转入当期的营业收入。